【裁判字號】    98,易,933
【裁判日期】    980805
【裁判案由】    竊盜
【裁判全文】
臺灣臺南地方法院刑事判決               98年度易字第933號
公  訴  人  臺灣臺南地方法院檢察署檢察官
被      告  乙○○
上列被告因竊盜案件，經檢察官提起公訴（98年度偵字第9025號
），被告於本院準備程序中，先就被訴事實為有罪之陳述，經本
院合議庭裁定改由受命法官獨任進行簡式審判程序，判決如下：
    主  文
乙○○共同竊盜，處有期徒刑月，如易科罰金，以新臺幣壹仟
元折算壹日。
    事  實
一、乙○○因失業缺款花用，竟應某姓名、年籍均不詳之成年男
    子之邀約，與該名男子共同意圖為自己不法之所有，而基於
    竊取他人財物之犯意聯絡，先於民國97年4月24日上午，分
    別騎乘車號013-CRY號及083-CRF號之機車，尾隨甫自臺南縣
    新營市○○路79號土地銀行新營分行提領款項新臺幣（下同
    ）96,000元置放於所騎乘之車號TFZ-498號（起訴書誤載為
    TEZ-498號）機車置物箱內之丙○○騎車行進，以伺機下手
    行竊；迨同日上午10時13分許，丙○○騎乘上開機車至臺南
    縣新營市○○路354之6號「大億超商」前騎樓停放並入內購
    物後，乙○○與該姓名、年籍不詳之男子認有機可乘，即均
    將所騎乘之機車停放於丙○○上開機車附近，而由該名男子
    徒手以不詳方式打開丙○○上開機車之置物箱，竊取其內之
    款項96,000元及皮包1只（內有身分證、健保卡、駕照、行
    照、現金卡、信用卡、提款卡、存摺、印章等物），乙○○
    則在丙○○上開機車附近以佯裝撥打行動電話之方式注意鄰
    近動態，而為該名男子把風，俟該名男子竊取上開財物得手
    後，其2人隨即分騎上開機車逃逸。嗣因丙○○發覺遭竊報
    警處理，始為警循線查悉上情。
二、案經臺灣臺南地方法院檢察署檢察官自動檢舉簽分後偵查起
    訴。
    理  由
一、按本件被告乙○○所犯為死刑、無期徒刑、最輕本刑3年以
    上有期徒刑以外之罪，亦非屬高等法院管轄之第一審案件，
    其於準備程序進行中，先就被訴事實為有罪之陳述，經告知
    簡式審判程序之旨，並聽取檢察官、被告之意見後，本院合
    議庭依刑事訴訟法第273條之1第1項裁定進行簡式審判程序
    ，是本案之證據調查，依同法第273條之2規定，不受同法第
    159條第1項、第161條之2、第161條之3、第163條之1，及第
    164條至第170條所規定證據能力認定及調查方式之限制，合
    先敘明。
二、上開犯罪事實，業據被告乙○○於本院準備程序及審理中均
    坦承不諱，核與證人即被害人丙○○於警詢、偵查中指述伊
    上開機車置物箱內之款項及皮包等物品遭竊，及證人賴瑞明
    於偵查中證述上開車號013-CRY號機車於97年4月24日係由被
    告騎用等語大致相符（警卷第1至6頁，偵(一)卷即臺灣臺南地
    方法院檢察署97年度營偵字第1741號卷第6至7頁，偵(二)卷即
    臺灣臺南地方法院檢察署98年度偵緝字第142號卷第19至20
    頁、第36至37頁、第65頁），並有案發地點「大億超商」前
    監視器錄影畫面翻拍照片26張、臺南縣新營市○○路及民族
    路路口監視器錄影畫面翻拍照片2張、地圖1張、現場照片8
    張在卷可稽（警卷第54頁、第59至75頁），且有「大億超商
    」前及新營市○○路往西內外車道之監視器錄影光碟各1片
    足資參照，堪認被告上開任意性之自白，確與事實相符。本
    件事證明確，被告犯行洵堪認定，應予依法論科。
三、核被告所為，係犯刑法第320條第1項之竊盜罪。被告與某姓
    名、年籍不詳之成年男子就上開犯行有犯意聯絡及行為分擔
    ，應論以共同正犯。爰審酌被告正值青壯，竟不思循正途賺
    取所需，僅因失業缺款花用，即圖以竊取他人財物之方式獲
    取款項，顯見其法紀意識薄弱，對民眾財產安全及社會治安
    均非無相當危害，殊為不該；惟念被告前於74年、78年間雖
    有竊盜之刑事前案紀錄，有臺灣高等法院被告前案紀錄表1
    份在卷可參，然被告所犯上開罪刑經執行完畢後，迄今多年
    間均未曾再犯其他竊盜或財產犯罪案件，尚能自制，惡性應
    非重大，其犯後亦終能於本院訊問時坦承上開犯行不諱，表
    現悔意，兼衡被告於上開犯行中之角色分工僅係在場把風，
    及本件犯罪之過程、手段，暨被告之學歷、職業、家庭狀況
    等一切情狀，量處如主文所示之刑，併諭知易科罰金之折算
    標準，以示懲儆。
據上論斷，應依刑事訴訟法第273條之1第1項、第299條第1項前
段，刑法第28條、第320條第1項、第41條第1項前段，刑法施行
法第1條之1第1項、第2項前段，判決如主文。
本案經檢察官甲○○到庭執行職務
中    華    民    國    98    年     8     月    5    日
                        刑事第九庭    法  官   蔡盈貞
以上正本證明與原本無異。
如不服本判決應於收受本判決後10日內向本院提出上訴書狀，並
應敘述具體理由。其未敘述上訴理由者，應於上訴期間屆滿後20
日內向本院補提理由書狀（均須按他造當事人之人數附繕本）「
切勿逕送上級法院」。
                                      書記官   陳玉芬
中    華    民    國    98    年     8     月    5    日
附錄論罪科刑法條：
中華民國刑法第320條
（普通竊盜罪、竊佔罪）
意圖為自己或第三人不法之所有，而竊取他人之動產者，為竊盜
罪，處 5 年以下有期徒刑、拘役或 5 百元以下罰金。
意圖為自己或第三人不法之利益，而竊佔他人之不動產者，依前
項之規定處斷。
前二項之未遂犯罰之。


司法院資訊處製作；財團法人民間司法改革基金會備份。
